【裁判字號】    92,交抗,1167
【裁判日期】    921212
【裁判案由】    違反道路交通管理處罰條例
【裁判全文】
臺灣高等法院交通事件裁定                     九十二年度交抗字第一一六七號
      抗  告  人
      即受處分人  甲○○
右抗告人因違反道路交通管理處罰條例案件，不服臺灣板橋地方法院九十二年度交聲
字第一六七四號，中華民國九十二年十月三十日裁定，提起抗告，本院裁定如左：
    主  文
原裁定撤銷，發回臺灣板橋地方法院。
    理  由
一、原裁定意旨認：按受處分人，不服第八條主管機關所為之處罰，得於接到裁決書
    之翌日起二十日內，向管轄地方法院聲明異議，道路交通管理處罰條例第八十七
    條第一項定有明文。抗告人即受處分人甲○○於民國九十二年九月十七日收受交
    通部總局臺北區監理所之裁決書，有受處分人親自簽收之樹林郵局掛號郵件收件
    回執影本在卷可稽，然受處分人遲至九十二年十月十六日始向原處分機關聲明異
    議，受處分人提出本件異議，扣除在途期間二日，仍逾二十日法定期限，因此認
    受處分人顯逾法定聲明異議期間，而駁回其異議。
二、抗告意旨略以：受處分人於收受裁決書後，數日內即向原處分機關提出異議，故
    應無逾期之問題等語。
三、經查：按聲明異議，應以司法狀紙，敘述異議之理由，提出於原處分機關為之，
    道路交通案件處理辦法第十三條定有明文。本件交通部總局臺北區監理所北監自
    裁字裁四○—ＣＧ0000000號違反道路交通管理事件裁決書於九十二年九
    月十七日送達於受處分人收受，固有受處分人親自簽收之樹林郵局掛號郵件收件
    回執影本在卷可稽（見原審卷第八頁）。然受處分人於收到該裁決書後，即向原
    處分機關提出聲明異議狀，此觀聲明異議狀上記載日期為九十二年九月二十七日
    （見原審卷第四頁），而信封郵戳為九十二年九月二十九日（見原審卷第五頁）
    綦明。惟原處分機關於受處分人所提之聲明異議書狀上之收文日期卻係九十二年
    十月十六日（見原審卷第二頁），如以郵寄時間計算，原處分機關收受上開聲明
    異議狀，其間應不致有如此差距。則原處分機關受理受處分人聲明異議之時間究
    係為何？為何遲於九十二年十月十六日始蓋收件章？攸關受處分人聲明異議是否
    逾期之認定，自應先予究明。
四、原裁定未就上開時間上差距詳為斟酌，遽認受處分人之異議逾期，而駁回異議，
    容有未洽。受處分人據以提起抗告，非全無理由，自應由本院將原裁定撤銷，發
    回原審法院俟查明後，另為適法之裁定。
據上論斷，應依道路交通管理處罰條例第八十九條前段、道路交通案件處理辦法第二
十六條、刑事訴訟法第四百十三條前段，裁定如主文。
中      華      民      國    九十二    年     十二     月     十二     日
                              臺灣高等法院交通法庭
                                  審判長法  官  楊  照  男
                                        法  官  陳  炳  彰
                                        法  官  王  詠  寰
右正本證明與原本無異。
不得再抗告。
                                        書記官  駱  麗  君
中      華      民      國    九十二    年     十二     月     十二     日


司法院資訊處製作；財團法人民間司法改革基金會備份。
